臺灣臺北地方法院刑事裁定　　　　　　　100年度聲字第405號
聲　請　人　臺灣臺北地方法院檢察署檢察官
受　刑　人　張立文
上列聲請人因受刑人數罪併罰有二裁判以上，聲請定其應執行刑
（100年度執聲字第234號、100年度執字第604號），本院裁定如
下：
    主  文
張立文所犯如附表所示之參罪應執行有期徒刑捌月，如易科罰金
，以新臺幣壹仟元折算壹日。
    理  由
一、聲請意旨略以：受刑人張立文因違反毒品危害防制條例等案
    件，先後經本院判決確定如附表所示之刑，應依刑法第53條
    、第51條第5款之規定，定其應執行刑，爰依刑事訴訟法第4
    77條第1項聲請裁定等語。
二、按裁判確定前犯數罪者，併合處罰之；數罪併罰，有二裁判
    以上者，依刑法第51條之規定，定其應執行之刑，刑法第50
    條、第53條分別定有明文。次按刑法第41條第1項至第4項及
    第7項之規定，於數罪併罰之數罪均得易科罰金或易服社會
    勞動，其應執行之刑逾6月者，亦適用之，刑法第41條第8項
    亦有明文規定。再按數罪併罰，應依分別宣告其罪之刑為基
    礎，定其應執行刑，此觀刑法第51條規定自明，故一裁判宣
    告數罪之刑，雖曾經定其執行刑，但如再與其他裁判宣告之
    刑定其執行刑時，前定之執行刑當然失效，仍應以其各罪宣
    告之刑為基礎，定其執行刑，不得以前之執行刑為基礎，以
    與後裁判宣告之刑，定其執行刑（最高法院59年台抗字第36
    7號判例意旨參照）。
三、經查：
  (一)本院為受刑人張立文所犯如附表所示3罪之犯罪事實最後判
    決之法院，且如附表所示3罪確均係判決確定前所犯，並俱
    經本院分別判處如附表編號1至編號3所示之刑確定（就附表
    編號1、2之犯行，經本院以99年度簡字第4350號簡易判決各
    判處有期徒刑3月，應執行有期徒刑5月確定；就附表編號3
    之犯行，則經本院以99年度簡字第4674號簡易判決判處有期
    徒刑4月確定）。以上各等情，業經本院核閱前揭本院99年
    度簡字第4350號、第4674號等簡易判決共2份及臺灣高等法
    院被告前案紀錄表1份等資料無訛。至附表編號1及編號2所
    示之罪行，前經本院以99年度簡字第4530號簡易判決定其應
    執行刑，惟參照前揭最高法院59年台抗字第367 號判例意旨
    ，受刑人既有如附表所示3罪應予併罰，本院自可更定該3罪
    之應執行刑，是附表編號1至編號2所示之2罪，前此所定之
    應執行刑即當然失效。茲檢察官聲請定其應執行之刑，本院
    審核認其聲請為正當。
  (二)惟按法律上屬於自由裁量之事項，有其外部性界限及內部性
    界限，並非概無拘束。依據法律之具體規定，法院應在其範
    圍選擇為適當之裁判者，為外部性界限；而法院為裁判時，
    應考量法律之目的，及法律秩序之理念所在者，為內部性界
    限。法院為裁判時，二者均不得有所踰越（最高法院80年台
    非字第473號判例意旨參照）。在數罪併罰，有二裁判以上
    ，定其應執行之刑時，固屬於法院自由裁量之事項，然仍應
    受前揭外部性界限及內部性界限之拘束（最高法院93年度台
    非字第192號判決意旨參照）。如前所述，受刑人所犯如附
    表編號1至編號2所示之2罪，雖業經本院以99年度簡字第435
    0號簡易判決定應執行有期徒刑5月確定。惟依前開說明，本
    院就附表編號1至編號3所示案件再為定應執行刑之裁判時，
    自應受前開裁判所為定應執行刑內部界限之拘束（即不得重
    於前開本院99年度簡字第4350號簡易判決所定之應執行刑加
    計附表編號3之宣告刑之總和），併此敘明。
  (三)另受刑人所犯之附表編號1至編號2所示之2罪（即本院99年
    度簡字第4350號簡易判決）雖已於100年1月25日易科罰金執
    行完畢，有臺灣高等法院被告前案紀錄表在卷可稽，惟按數
    罪併罰之案件，其各罪判決均係宣告刑，縱令其中一罪之宣
    告刑在形式上已經執行，仍應由法院定其應執行刑，俟檢察
    官指揮執行「應執行刑」時，再就形式上已執行部分予以折
    抵（最高法院87年度台上字第4099號判決意旨參照），是本
    院自應依法就受刑人判決確定前所犯如附表編號1至編號3所
    示數罪定其應執行刑。又本案受刑人所犯如附表所示各罪所
    處之刑，均得易科罰金，經定應執行刑雖逾6月，依刑法第
    41條第8項規定仍得易科罰金，故亦諭知易科罰金折算標準
    ，併此陳明。
四、爰依刑事訴訟法第477條第1項，刑法第51條第5款、第53條
    、第41條第1項前段、第41條第8項，裁定如主文。
中    華    民    國   100    年    2     月    18    日
                  臺灣臺北地方法院刑事第八庭
                              法  官  古瑞君
以上正本證明與原本無異。
如不服本裁定，應於送達後5日內，向本院提出抗告狀。
                              書記官  莊宜諳
中    華    民    國   100    年    2     月    18    日
附表：受刑人張立文定應執行刑案件一覽表
┌───────┬────────┬────────┬────────┐
│  編號        │      一        │      二        │       三       │
├───────┼────────┼────────┼────────┤
│  罪名        │毒品危害防制條例│毒品危害防制條例│毒品危害防制條例│
├───────┼────────┼────────┼────────┤
│  宣告刑      │有期徒刑3月     │有期徒刑3月     │有期徒刑4月     │
│              │                │                │                │
├───────┼────────┼────────┼────────┤
│犯罪日期（民國│99年5月21日     │99年7月11日     │99年9月2日      │
│）            │                │                │                │
├──┬────┼────────┼────────┼────────┤
│偵查│機關    │臺灣臺北地方法院│臺灣臺北地方法院│臺灣臺北地方法院│
│機關│        │檢察署          │檢察署          │檢察署          │
│及案├────┼────────┼────────┼────────┤
│號  │案號    │99年度毒偵字第33│99年度毒偵字第33│99年度毒偵字第37│
│    │        │49號、第3664號  │49號、第3664號  │76號            │
│    │        │                │                │                │
├──┼────┼────────┼────────┼────────┤
│最  │法院    │臺灣臺北地方法院│臺灣臺北地方法院│臺灣臺北地方法院│
│後  │        │                │                │                │
│事  ├────┼────────┼────────┼────────┤
│實  │案號    │99年度簡字第4350│99年度簡字第4350│99年度簡字第4674│
│審  │        │號              │號              │號              │
│    ├────┼────────┼────────┼────────┤
│    │判決日期│99年11月23日    │99年11月23日    │99年12月27日    │
├──┼────┼────────┼────────┼────────┤
│確  │法院    │臺灣臺北地方法院│臺灣臺北地方法院│臺灣臺北地方法院│
│定  │        │                │                │                │
│判  ├────┼────────┼────────┼────────┤
│決  │案號    │99年度簡字第4350│99年度簡字第4350│99年度簡字第4674│
│    │        │號              │號              │號              │
│    ├────┼────────┼────────┼────────┤
│    │確定日期│99年12月13日    │99年12月13日    │100年1月17日    │
└──┴────┴────────┴────────┴────────┘